【裁判字號】    98,交聲,1722
【裁判日期】    980722
【裁判案由】    交管條例聲異
【裁判全文】
臺灣板橋地方法院交通事件裁定        98年度交聲字第1722號
原處分機關  交通部公路總局臺北區監理所
異  議  人  甲○○
上列受處分人因違反道路交通管理處罰條例案件，對於交通部公
路總局臺北區監理所於民國98年5 月8 日以北監自裁字第裁40-C
G0000000號所為之裁決處分（原舉發案號：臺北縣政府警察局97
年8 月14日北縣警交字第CG0000000 號），聲明異議，本院裁定
如下：
    主  文
異議駁回。
    理  由
一、原處分意旨略以：異議人甲○○於民國97年8 月3 日12時16
    分許，駕駛8970-UT 號自用一般小客車，行經臺北縣汐止市
    ○○路與中興街口時，有「不遵守道路交通標線之指示」（
    紅燈超越停止線）之違規行為，經警以97年8 月14日北縣警
    交字第CG0000000 號舉發違反道路交通管理事件通知單逕行
    舉發，而依違反道路交通管理處罰條例第60條第2 項第3 款
    規定，裁處罰鍰新臺幣（下同）1,800 元等語。
二、異議意旨略以：(一)就伊記憶所及，伊從97年8 月3 日起到收
    受原處分機關裁決書為止將近10個月期間，並未前往違規地
    點；(二)原處分機關之裁決書中違規地點記載「汐止市○○路
    與」等字，違規地點不明；(三)本案究係開單告發還是逕為告
    發？請附上單據或照片。綜上，伊認為違規事實並不存在，
    請撤銷原處分等語。
三、按汽車駕駛人，駕駛汽車有不遵守道路交通標誌、標線、號
    誌之指示，而本章各條無處罰之規定者，處新臺幣900 元以
    上1,800 元以下罰鍰，道路交通管理處罰條例第60條第2 項
    第3 款定有明文。又汽車駕駛人之行為經以科學儀器取得證
    據資料證明其行為違規，當場不能或不宜攔截製單舉發者，
    得對汽車所有人逕行舉發處罰，道路交通管理處罰條例第7
    條之2 第1 項第7 款亦有明定。
四、查8970-UT 號自用一般小客車之登記車主為異議人甲○○乙
    節，業經本院依職權查詢該車車籍資料屬實，且該車確有於
    97年8 月3 日12時16分許行經臺北縣汐止市○○路與中興街
    口時不遵守道路交通標線即紅燈超越停止線之違規行為，有
    裁罰明細資料查詢表及所附照片2 張為證，堪認該車確有於
    該時地紅燈超越停止線乙節屬實，依道路交通管理處罰條例
    第85條第1 項：「本條例之處罰，受舉發違反道路交通管理
    事件之受處罰人，認為受舉發之違規行為應歸責他人者，應
    於舉發違反道路交通管理事件通知單應到案日期前，檢附相
    關證據及應歸責人相關證明文件，向處罰機關告知應歸責人
    ，處罰機關應即另行通知應歸責人到案依法處理。逾期未依
    規定辦理者，仍依本條例各該違反條款規定處罰」規定之反
    面解釋，須由汽車所有人即異議人舉證並依法向處罰機關各
    之應歸責人，否則即推定該違規行為乃汽車所有人所為，故
    原處分機關以異議人為受處分人予以裁處，於法並無違誤，
    而不容異議人僅空言泛稱其不記得有到汐止，即遽然否定有
    該違規行為存在之事實。其次，前揭汽車於97年8 月3 日12
    時16分許行經臺北縣汐止市○○路與中興街口時不遵守道路
    交通標線即紅燈超越停止線乙節，業已載明於臺北縣政府警
    察局97年8 月14日北縣警交字第CG0000000 號舉發違反道路
    交通管理事件通知書上，故縱原處分機關裁決書關於違規地
    點之電腦打字部分僅出現「汐止市○○路1 段與」等字，仍
    無礙於該違規事實之認定，況且本院卷附之裁決書關於違規
    地點欄位已在前揭文字後補載「中興街口（往五堵）」等字
    ，並蓋校正章，當亦已補正此項瑕疵。再者，本案違規取締
    之舉發屬於「逕行舉發」，此觀臺北縣政府警察局97年8 月
    14日北縣警交字第CG0000000 號舉發違反道路交通管理事件
    通知書左上角駕駛人（或行為人）姓名欄記載「逕行舉發」
    即明，再依卷附採證照片，可知本件逕行舉發之違規案件，
    乃經以固定式科學儀器取得證據資料證明其行為違規，其舉
    發行為符合道路交通管理處罰條例第7 條之2 第1 項第7 款
    、第2 項前段之規定，尚無違法舉發之情事。
五、綜上所述，異議人有於前揭時、地駕車不遵守道路交通標線
    之指示即紅燈超越停止線之事實，已堪認定，且查異議人係
    於98年6 月6 日始以書狀向原處分機關提出異議，顯已逾原
    指定到案日即97年9 月13日達60日以上【另查臺北縣政府警
    察局97年8 月14日北縣警交字第CG0000000 號舉發違反道路
    交通管理事件通知書已於97年8 月19日寄存送達於異議人住
    所地（即臺北縣板橋市○○○路33巷5 之2 號）管轄郵局（
    即板橋漢生郵局），有送達證書及中華郵政股份有限公司板
    橋郵局98年7 月17日函為證，應已生合法送達之效力】，則
    原處分機關依上開規定及違反道路交通管理事件統一裁罰準
    表所定之標準，裁處罰鍰1,800 元，於法並無不符。從而，
    異議人聲明異議為無理由，應予駁回。
據上論斷，應依道路交通案件處理辦法第19條，裁定如主文。
中    華    民    國    98    年    7     月    22    日
                  交通法庭  法  官  楊明佳
以上正本證明與原本無異
如不服本裁定應於送達後5日內向本院提出抗告狀
                            書記官  林金良
中    華    民    國    98    年    7     月    22    日


司法院資訊處製作；財團法人民間司法改革基金會備份。
